臺灣士林地方法院刑事判決　　　　　　　　　　　　　九十三年度易字第二九六號
　　公　訴　人　臺灣士林地方法院檢察署檢察官
　　被　　　告　丁○○
　　　　　　　　戊○○
　　共　　　同
　　選任辯護人　甲○○　律師
右列被告因傷害等案件，經檢察官提起公訴（九十二年度偵字第二九四五號），經本
院合議庭裁定改由受命法官以簡式審判程序審理，並判決如左：
    主  文
戊○○傷害人之身體，處拘役伍拾日，如易科罰金，以參佰元折算壹日。
丁○○公然侮辱人，處拘役參拾日，如易科罰金，以參佰元折算壹日。
    事  實
一、緣戊○○於民國八十八年五月間向乙○○購買門牌號碼臺北市○○○路○段二三
    五巷十二號四樓之房屋及頂樓加蓋違章建物，但乙○○遲未交付上開房屋，戊○○乃聲請臺灣士林地方法院民事執行處執行點交，法院書記官等人於九十二年一
    月十五日上午履勘現場完畢離去後，戊○○與其弟弟丁○○（及另二名姓名年籍
    不詳之成年男子）仍滯留該處，嗣於同日上午十一時三十分許至頂樓查看，發現
    丙○○借住在該頂樓違建內，戊○○因而與丙○○發生爭執，楊榮隆遂基於傷害
    之犯意，以拳頭毆打丙○○一拳，致丙○○受有左下頷擦傷、周圍腫之傷害。翌
    日即九十二年一月十六日下午二時許，戊○○、丁○○再度偕同鎖匠前往上址頂
    樓，打算更換門鎖，乙○○得知後即報警處理，於爭吵中，丁○○竟於警員及鎖
    匠等不特定人得共見共聞之下，以「幹你娘，你都胡說」等語，公然侮辱乙○○
    。
二、案經丙○○、乙○○訴由臺北市政府警察局大同分局報請臺灣士林地方法院檢察
    署檢察官偵查起訴。
    理  由
一、右揭事實，業據被告戊○○、楊榮光於本院審理時自白不諱（見本院九十三年五
    月十七日審理筆錄），核與告訴人丙○○、乙○○於警詢、偵查中指訴之被害情
    節大致相符，而被告戊○○傷害之事實，亦據前住處理之台北市政府警察局大同
    分局民族派出所主管李中棠於偵查中證實，又告訴人丙○○因此受傷乙節，並有
    台北市立中興醫院診斷證明書一紙在卷可稽，足見被告自白核與與事實相符，堪
    予採信，前開事實應可認定。本件事證明確，被告犯行堪以認定。
二、核被告戊○○所為，係犯刑法第二百七十七條第一項之傷害罪；被告丁○○所為
    ，係犯刑法刑法第三百零九條第一項之公然侮辱罪。爰分別審酌被告戊○○、丁○○因民事糾紛動輒出拳傷人、或口出惡言，行止不當，惟犯罪情節尚屬輕微，
    犯罪所生之損害非鉅，且於本院審理中被告已坦承犯罪等一切情狀，分別量處如
    主文所示之刑，並均諭知易科罰金之折算標準。
據上論斷，應依刑事訴訟法第二百七十三條之一第一項、第二百九十九條第一項前段
、刑法第二百七十七條第一項、第三百零九條第一項、第四十一條第一項，罰金罰鍰
提高標準條例第一條前段、第二條，判決如主文。
本案經檢察官楊淑芬到庭執行職務
中　　　華　　　民　　　國　　九十三　　年　　　五　　　月　　三十一　　日
                              臺灣士林地方法院刑事第七庭
　　                                        法  官 王 梅 英
右正本證明與原本無異。
如不服本判決，應於判決送達後十日內，向本院提出上訴狀。
                                            書記官 陳 漢 朝
中　　　華　　　民　　　國　　九十三　　年　　　六　　　月　　  一  　　日
附錄本判決論罪科刑依據之法條：
刑法第二百七十七條第一項
傷害人之身體或健康者，處三年以下有期徒刑、拘役或一千元以下罰金。
刑法第三百零九條第一項
公然侮辱人者，處拘役或三百元以下罰金。
